【裁判字號】    97,消債清,120
【裁判日期】    980526
【裁判案由】    清算事件
【裁判全文】
台灣台中地方法院民事裁定           97年度消債清字第120號
    聲  請  人
    即  債務人  乙○○
    相  對  人
    即  債權人  國泰世華銀行股份有限公司
    法定代理人  甲○○
    代  理  人  顏雅如
    相  對  人
    即  債權人  台北富邦商業銀行股份有限公司
    法定代理人  高朝陽
    代  理  人  林怡君
    相  對  人
    即  債權人  渣打國際商業銀行股份有限公司
    法定代理人  麥侃哲
    代  理  人  蔣邵彥
    相  對  人
    即  債權人  萬泰商業銀行股份有限公司
    法定代理人  周榮生
上列當事人間消費者債務清理事件，債務人聲請清算，本院裁定
如下：
    主    文
債務人乙○○自中華民國98年 5月26日16時起開始清算程序，並
同時終止清算程序。
    理    由
一、按法院開始清算程序之裁定，應載明其年、月、日、時，並
    即時發生效力；債務人之財產不敷清償清算程序之費用時，
    法院應裁定開始清算程序，並同時終止清算程序，消費者債
    務清理條例第83條第1項、第85條第1項分別定有明文。
二、本件聲請人即債務人聲請意旨略以：聲請人積欠之債務達41
    8,572元，惟聲請人目前在麥當勞大夜班打工，每月薪資約7
    、8000元左右。是聲請人之財產及收入不足以清償債務，與
    最大債權銀行國泰世華商業銀行股份有限公司進行前置協商
    而不成立，又聲請人即債務人又未經法院裁定開始更生程序
    或許可和解或宣告破產，爰聲請清算等語。
三、經查：債務人所主張之上開事實，業據提出戶籍謄本、國民
    身分證、前置協商不成立通知書、債權人清冊（債務418,57
    2元） 、財產及收入狀況說明書、財團法人金融聯合徵信中
    心當事人查詢個人資料 (信用報告）回覆書、協議書、無擔
    保債務還款計劃、財政部台灣省中區國稅局財產歸屬資料清
    清單（含配偶）、財政部台灣省中區國稅局95、96年度綜合
    所得稅各類所得資料清單（含配偶）附卷為證，此外又查無
    聲請人即債務人有消費者債務清理條例第6條第3項、第 8條
    或第82條第 2項所定駁回清算聲請之事由存在，則聲請人即
    債務人聲請清算，應屬有據。再查，依據聲請人即債務人所
    提財產及收入狀況說明書所載，其財產除車牌號碼 JYW-378
    號（1993年6月）、 CYR-620號（2006年3月）之重型機車二
    輛，此有行車執照二紙在卷可稽，依行政院所頒「固定資產
    耐用年數表」及「固定資產折舊率表」之規定，機器腳車之
    耐用年數為3年，依定率遞減法每年折舊千分之536，而上開
    輕型機車已使用達近15年 、3年，已無太多殘值，再參酌本
    件清算程序之規模，堪認債務人之財產應不敷清償清算程序
    之費用，自應裁定開始本件清算程序，並同時終止清算程序
    ，爰裁定如主文。
中    華    民    國    98    年    5     月    26    日
                  民事庭法  官  顏世傑
上為正本係照原本作成
「開始清算程序」之裁定不得抗告，如不服「同時終止清算程序
」之裁定，應於裁定送達後10日內，以書狀向本院提出抗告，並
繳納抗告費新臺幣1000元。
中    華    民    國    98    年    5     月    26    日
                        書記官  劉玥秀


司法院資訊處製作；財團法人民間司法改革基金會備份。
